# 无法收回款项

提问人：yangqw123 时间：2018-04-27 19:55:43
无法收回的应收账款核销时是计入资产减值损失还是营业外支出？关于坏账，这两个科目分别在什么样的情况下使用

回答人：chenyiwei
首先，如果前期坏账准备的计提未达到100%，则首先应考虑前期坏账准备与实际损失的差额是否属于前期差错。其次，如果不属于前期差错的，则习惯上将核销损失作为营业外支出，但作为资产减值损失也有一定道理。